【裁判字號】    98,台上,71
【裁判日期】    980108
【裁判案由】    違反毒品危害防制條例等罪
【裁判全文】
最高法院刑事判決                九十八年度台上字第七一號
上  訴  人  甲○○
上列上訴人因違反毒品危害防制條例等罪案件，不服台灣高等法
院台中分院中華民國九十七年十月二十一日第二審判決（九十六
年度上訴字第三一一一號，起訴案號：台灣南投地方法院檢察署
九十五年度偵字第四二五二、四二五三、四二五五、四八八六、
四八八七、四八八八號），提起上訴，本院判決如下：
    主  文
上訴駁回。
    理  由
一違反毒品危害防制條例部分：
按刑事訴訟法第三百七十七條規定，上訴於第三審法院，非以判
決違背法令為理由，不得為之。是提起第三審上訴，應以原判決
違背法令為理由，係屬法定要件。如果上訴理由書狀並未依據卷
內訴訟資料，具體指摘原判決不適用何種法則或如何適用不當，
或所指摘原判決違法情事，顯與法律規定得為第三審上訴理由之
違法情形，不相適合時，均應認其上訴為違背法律上之程式，予
以駁回。本件原判決撤銷第一審關於上訴人甲○○犯意圖販賣而
持有第一級毒品罪部分之科刑判決，改判仍論處上訴人意圖販賣
而持有第一級毒品罪刑（處有期徒刑十年），已詳敘認定犯罪事
實所憑之證據及其認定之理由，並對上訴人所辯各節，如何不足
採信，均已依據卷內資料，詳予指駁，從形式上觀察，並無任何
違背法令之處。而證據之取捨及事實之認定，為事實審法院之職
權，茍其判斷無違經驗法則或論理法則，即不能任意指為違法。
原判決依憑上訴人之部分供述，於上訴人身上及居處查獲扣案經
法務部調查局鑑驗無誤之第一級毒品海洛因五大包又六小包（驗
餘淨重三三○‧○六公克）、海洛因研磨機一台、電子磅秤一台
、壓製海洛因模具加壓機一台、壓製海洛因圓形模組四個、方形
模組五個及大方形模組三個，參酌卷內其他證據調查之結果，綜
合判斷，認扣案之海洛因數量龐大，市價高達新台幣一百五十萬
元以上，如僅供自己施用，亦無使用前開壓製、研磨海洛因之模
具加壓機、模組及研磨機及電子磅秤之必要，雖無證據足認其販
入之初即有出售營利之意圖，但其販入後起意販賣而有營利之意
圖，則堪認定，確有如原判決事實欄所載之意圖販賣而持有第一
級毒品犯行，已詳敘其取捨證據及認定事實之心證理由，所為論
斷無違經驗法則及論理法則，亦無所指理由不備之違法情形存在
。上訴意旨，對於原判決究竟如何違背法令，並未依據卷內資料
為具體之指摘，徒執陳詞，稱其因施用毒品成癮，為免日後取得
毒品困難，而一次購買較多數量之毒品，並無販賣之意圖云云，
而為事實之爭辯，並對原審採證認事之職權行使，任意指摘，難
謂已符合首揭法定上訴要件，其該部分之上訴違背法律上之程式
，應予駁回。
二違反槍砲彈藥刀械管制條例部分：
查第三審上訴書狀，應敘述上訴之理由，其未敘述者，得於提起
上訴後十日內補提理由書於原審法院，已逾上述期間，而於第三
審法院未判決前仍未提出上訴理由書狀者，第三審法院應以判決
駁回之，刑事訴訟法第三百八十二條第一項、第三百九十五條後
段規定甚明。本件上訴人因違反槍砲彈藥刀械管制條例案件（未
經許可持有手槍），不服原審判決，於民國九十七年十一月三日
提起上訴，並未敘述理由，迄今逾期已久，於本院未判決前仍未
提出，依上開規定其此部分上訴自非合法，自應予駁回。
三竊盜罪部分：
按刑事訴訟法第三百七十六條所列各罪之案件，經第二審判決者
，不得上訴於第三審法院，法有明文。本件上訴人另因普通竊盜
及踰越安全設備竊盜案件，經原審分別依刑法第三百二十條第一
項及第三百二十一條第一項第二款論處罪刑，核屬刑事訴訟法第
三百七十六條第二款之案件。依首開說明，既經第二審判決，自
不得上訴於第三審法院，上訴人猶復提起上訴，顯為法所不許，
應併予駁回。
據上論結，應依刑事訴訟法第三百九十五條，判決如主文。
中    華    民    國  九十八  年    一    月    八    日
                      最高法院刑事第十二庭
                          審判長法官  石  木  欽
                                法官  洪  佳  濱
                                法官  呂  丹  玉
                                法官  段  景  榕
                                法官  林  茂  雄
      本件正本證明與原本無異
                                      書  記  官
中    華    民    國  九十八  年    一    月   十五   日
                                                     Ｍ


司法院資訊處製作；財團法人民間司法改革基金會備份。
